【裁判字號】    98,台上,77
【裁判日期】    980108
【裁判案由】    違反毒品危害防制條例等罪
【裁判全文】
最高法院刑事判決                九十八年度台上字第七七號
上  訴  人  甲○○
            乙○○
            丙○○
上列上訴人等因違反毒品危害防制條例等罪案件，不服台灣高等
法院中華民國九十七年九月九日第二審判決（九十六年度上訴字
第五一０九號，起訴案號：台灣桃園地方法院檢察署九十五年度
偵字第六五一一、八二一七號），提起上訴，本院判決如下：
    主  文
上訴駁回。
    理  由
按刑事訴訟法第三百七十七條規定，上訴於第三審法院，非以判
決違背法令為理由，不得為之。是提起第三審上訴，應以原判決
違背法令為理由，係屬法定要件。如果上訴理由書狀並未依據卷
內訴訟資料，具體指摘原判決不適用何種法則或如何適用不當，
或所指摘原判決違法情事，顯與法律規定得為第三審上訴理由之
違法情形，不相適合時，均應認其上訴為不合法律上之程式，予
以駁回。本件原判決依憑上訴人丙○○供承本件犯罪事實，上訴
人甲○○、乙○○、丙○○於第一審之證述，卷附甲○○使用之
0000000000號行動電話通訊監察譯文、內政部警政署
刑事警察局鑑定書，暨查扣之毒品甲基安非他命、研磨機、研磨
器具、分裝袋等證據資料，認定甲○○、乙○○有原判決事實欄
所載之販賣第一級毒品犯行、丙○○有販賣第二級毒品犯行，且
敘明甲○○、乙○○否認上揭犯行，甲○○辯稱：伊係以葡萄糖
偽裝毒品海洛因販售他人，實際並無販毒；乙○○辯稱：伊僅陪
同甲○○前往送交毒品，並無共同販毒云云，均不足採信，於理
由內詳予指駁說明，認上訴人等犯行明確，而維持第一審論處甲
○○共同連續販賣第一級毒品（累犯）罪刑（處有期徒刑）；乙
○○共同連續販賣第一級毒品（累犯）罪刑（處有期徒刑）；丙
○○共同連續販賣第二級毒品罪刑（處有期徒刑）之判決，駁回
上訴人等及檢察官在第二審之上訴，已詳述所憑之證據及其認定
之理由。從形式上觀察，並無何違法情形存在。甲○○上訴意旨
略以：由卷附通訊監察譯文內容，無法證明伊有於民國九十五年
一月九日下午販賣海洛因予該來電者，遑論有交付毒品及收取價
金之情事。乙○○略以：伊僅係將來電者欲向甲○○洽購疑似海
洛因之訊息轉述甲○○，對後續之交易並無主導決定權；伊無因
陪同甲○○交付疑似海洛因而牟取任何利益，所為與販賣要件不
符，況甲○○亦證稱係交付葡萄糖而非毒品，原判決不察，遽認
伊犯罪，適用法則不當。丙○○則略以：(一)、原判決既執檢察官
未指明綽號「阿駿」、「阿亮」、「阿安」者究係何人為由，說
明無證據證明伊有此部分販毒犯行而不另為無罪諭知；何以又為
相異之解釋，認定伊有其他部分之販毒犯罪，有證據上理由矛盾
之違法。(二)、原審未查明購毒者是否確有購毒事實，又甲○○之
毒品來源皆購自綽號「奧志」之黃志孝，原審對此未為調查及說
明，僅執伊與甲○○係男女朋友，率認伊有販賣第二級毒品犯行
，有證據調查未盡之違法云云。惟查：(一)、證據之取捨及證明力
之判斷，俱屬事實審法院之職權，苟其所為之判斷，並不違背經
驗及論理法則，即不能指為違法。又認定犯罪事實所憑之證據，
並不以直接證據為限，即綜合各種證據，本於推理作用，為其認
定犯罪事實之基礎，如不違背經驗法則與論理法則，即不得指為
違法，而據為上訴第三審之理由。原判決綜合全案證據，而為上
訴人等有罪之認定，已說明依憑甲○○、乙○○、丙○○於第一
審之供述證據，如何互核相符，採納為渠等犯罪之論據，且摒棄
甲○○、乙○○否認犯罪之辯解，復斟酌卷附行動電話通訊監察
譯文，暨扣案毒品、研磨機、研磨器具、分裝袋等證據資料，參
互勾稽判斷，於理由內詳述其得心證之理由，所為論斷、說明核
無採證違法或與客觀存在之經驗與論理法則相違之情形。(二)、原
判決已敘明購毒者係以上載行動電話與甲○○聯絡交易，由乙○
○接聽後與購毒者議定交易事宜，再由甲○○或與甲○○同往交
付毒品等情，均據甲○○、乙○○證述稽詳。而卷附00000
00000號行動電話之通訊監察譯文，亦印證甲○○證稱該行
動電話係聯絡毒品交易使用無疑，縱聯繫結果由乙○○負責接聽
，然稽之卷附監聽譯文內容，乃關乎乙○○與購毒者洽談毒品交
易事宜（見六五一一號偵查卷第六一、六三頁），再由甲○○或
與甲○○同往交付毒品，乙○○所為乃屬與甲○○間之行為分擔
，要無礙乙○○須就共犯全部犯罪事實共同負責之認定。又所謂
販賣毒品係指以營利為目的，意圖販賣而有販入或賣出毒品之行
為而言，其販入及賣出之行為，不必二者兼備，有一即屬成立，
亦不論是否果真獲得利益。是甲○○於何時、地向不詳之人或綽
號「奧志」者購入多少之毒品海洛因或甲基安非他命，及乙○○
因而獲致利益若干，均不影響原判決認定乙○○、丙○○有本件
販賣毒品之犯行，原判決未於事實認定及理由內說明，要難指為
違法。此外，上訴意旨，就原審依職權採證認事之適法行使，或
就原判決已說明事項，專憑己見，任意指摘為違法，且為單純事
實之爭執，或與判決本旨無關之枝節問題為爭辯，難認係適法之
第三審上訴理由。依前揭說明，應認其等此部分之上訴為不合法
律上之程式，均予以駁回。又第三審上訴書狀，應敘述上訴之理
由，其未敘述者，得於提起上訴後十日內補提理由書於原審法院
，已逾上述期間，而於第三審法院未判決前仍未提出上訴理由書
狀者，第三審法院應以判決駁回之，刑事訴訟法第三百八十二條
第一項、第三百九十五條後段規定甚明。本件上訴人甲○○因販
賣第二級毒品及轉讓禁藥案件，不服原審判決，於九十七年九月
二十五日提起上訴，並未敘述理由，迄今逾期已久，於本院判決
前仍未提出，依上開規定，其此部分上訴自非合法，均應併予駁
回。
據上論結，應依刑事訴訟法第三百九十五條，判決如主文。
中    華    民    國  九十八  年    一    月    八    日
                      最高法院刑事第十二庭
                          審判長法官  石  木  欽
                                法官  洪  佳  濱
                                法官  呂  丹  玉
                                法官  段  景  榕
                                法官  林  茂  雄
      本件正本證明與原本無異
                                      書  記  官
中    華    民    國  九十八  年    一    月   十五   日
                                                     m


司法院資訊處製作；財團法人民間司法改革基金會備份。
